# 关于母公司无偿出售子公司给另一家子公司

提问人：miffy1013 时间：2023-07-04 18:35:
@chenyiwei 陈版主您好，想请教您一个问题：
母公司P有四家子公司A、B、C、D，投资对价分别是400w。初始日P公司确认长投1600w，后续P公司将B、C、D无偿转让给了A，对A公司的投资额保持不变。单独考虑母公司的账务处理的话，以下哪种做法是正确的呢？
1. 母公司应该：
借：未分配利润（母公司无资本公积） 1200w
贷：长期股权投资 1200w
2. 母公司不做任何账务处理，无偿转让视为对子公司的追加投资，子公司资本公积和长期股权投资同时增加1200w。

回答人：chenyiwei
母公司的账务处理：
借：长期股权投资——A 1200
贷：长期股权投资——B、C、D 1200
A公司按同一控制下合并处理。
该事项对母公司的合并报表无影响。